【裁判字號】    99,消債更,69
【裁判日期】    990701
【裁判案由】    更生事件
【裁判全文】
臺灣臺北地方法院民事裁定            99年度消債更字第69號
聲  請  人
即  債務人  甲○○
代  理  人  林彥苹律師
上列當事人聲請消費者債務清理事件，本院裁定如下：
    主  文
聲請人自中華民國九十九年七月一日十二時起開始更生程序。
命司法事務官進行本件更生程序。
    理  由
一、按法院開始更生程序之裁定，應載明其年、月、日、時，並
    即時發生效力。次按法院裁定開始更生或清算程序後，得命
    司法事務官進行更生或清算程序，必要時得選任律師、會計
    師或其他適當之自然人或法人一人為監督人或管理人。消費
    者債務清理條例（下稱消債條例）第45條第1項、第16條第1
    項分別定有明文。
二、本件聲請意旨略以：聲請人於民國98年10月27日曾依消債條
    例規定與最大債權銀行成立前置協商，約定自98年11月10日
    起，以每月新臺幣（下同）5,287元，分150期，年利率為0
    ％，按各債權金融機構比例清償約140萬元之債務，至全部
    清償為止，並經本院予以認可在案，聲請人亦依約持續還款
    中。詎料聲請人突接獲聯合財信資產管理股份有限公司來函
    表示稱已取得臺灣土地銀行股份有限公司對聲請人之債權，
    其後經聲請人向該公司請求依照前置協商機制條件分期還款
    ，惟均遭該公司拒絕，並另對聲請人每月薪資聲請強制執行
    扣薪三分之一，且各債權銀行承辦人員亦表示無法再行更改
    前置協商之還款條件，聲請人繼續履行前置協商條件顯有重
    大困難，且非聲請人主觀上惡意不履行，實係客觀上確有不
    可歸責於聲請人之事由。另聲請人現任職於創立生物科技股
    份有限公司，每月薪資約僅25,321元左右，並有臺北縣政府
    於99年度補助聲請人2名子女之兒少補助每月2,800元，於扣
    除聲請人生活所須膳食費9,000元、房租8,000元、交通費用
    2,000元、雜費1,000元後，每月所能負擔之還款金額約
    7,500元。又聲請人無擔保或無優先權之債務總額未逾1,200
    萬元，復未經法院裁定開始清算程序或宣告破產，爰向本院
    聲請更生等語。
三、經查，聲請人所主張之上開事實，業據其提出財產及收入狀
    況說明書、債權人清冊、財團法人聯合徵信中心之債權人清
    冊、綜合所得稅各類所得資料清單、財產資料歸屬清單、全
    戶戶籍謄本、員工薪資表、存證信函、臺北地方法院民事執
    行處執行命令、桃園行政執行處執行命令、臺北縣新店市公
    所函、房屋租賃契約書、前置協商機制協議書、前置協商無
    擔保還款分配暨表決結果、存摺影本、各類所得扣繳暨免扣
    繳憑單等件為證，經核屬實，聲請人確實有不可歸責致履行
    顯有重大困難之事由。此外，本件又查無聲請人有消債條例
    第6條第3項、第8條或第46條各款所定應駁回更生聲請之事
    由存在，則聲請人聲請更生，應屬有據，並依首開規定，命
    司法事務官進行本件更生程序，爰裁定如主文。
四、又法院裁定開始更生程序後，對於債務人不得開始或繼續訴
    訟及強制執行程序。但有擔保或有優先權之債權，不在此限
    ，消費者債務清理條例第48條第2項定有明文。本件既經裁
    定開始更生程序，則債權人除有擔保或有優先權之債權外，
    對於債務人不得開始或繼續強制執行程序，聲請人另聲請為
    保全處分，即無必要，附此敘明。
中    華    民    國    99    年    7     月    1    日
                  民事第四庭    法      官  趙子榮
上為正本係照原本作成
本件不得抗告
本裁定已於99年7月1日12時時公告。
中    華    民    國    99    年    7     月    1    日
                                書  記  官  謝榕芝

司法院資訊處製作；財團法人民間司法改革基金會備份。
